# 请教各位老师

提问人：shancheng 时间：2014-11-28 17:18:46
A公司（非上市公司）股东为甲、乙两个自然人（其中甲持股70%，乙持股30%）。乙股东将其持有的A公司股权中的一部分无偿赠送给A公司高管。请教，该案例是否对A公司构成股权激励？还是仅仅是乙股东与高管之间的交易，与公司无关？谢谢！！！

回答人：chenyiwei
由于受赠对象有特别身份要求，可以认为是对这些受赠对象过去或未来向A公司提供服务的报酬，根据《企业会计准则解释第 4 号》
第七条、《企业会计准则解释第 5 号》第六条的规定，A公司作为接受服务方但无结算义务，且以自身权益工具结算，A公司应作为权益结算的股份支付进行会计处理。